【裁判字號】    95,抗,310
【裁判日期】    950830
【裁判案由】    聲請押
【裁判全文】
臺灣高等法院臺南分院刑事裁定           95年度抗字第310號
抗  告  人
即  被  告  甲○○
                    現羈押於臺灣臺南看守所
上列抗告人因偽造文書等案件，不服中華民國九十五年八月七日
台灣台南地方法院九十五年度訴字第一一四六號第一審羈押裁定
，提起抗告，並聲請具保停止羈押，本院裁定如下：
    主  文
抗告駁回。
    理  由
一、抗告意旨略以：(一)原審以被告有逃亡之虞，而羈押被告，被
    告不服。因被告於警偵訊已自白本件犯行，且依刑事訴訟法
    第一百五十四條無罪推定原則，既已推定被告無罪，則自不
    能再對被告加以羈押。(二)又被告於原審訊問時，就押票寄送
    何處雖未能及時陳明，但被告茲已聯絡胞弟，日後傳票可寄
    至台南市○○路○段八一巷四十弄二三之一號收受，該處亦
    為被告今後固定住所。(三)又被告並非蓄意逃亡，實因自九十
    一年起，家母因病住院，被告須照顧母親及為支付母親醫藥
    費，而被迫簽下本票，最後在告貸無門情形下，鋌而走險犯
    下本件犯行。(四)被告家父因被告入獄，家中生計陷入困境，
    又家父現身患疾病，乏人照顧，已危及健康，盼於判決確定
    執行前，給予被告機會，予被告稍盡人子孝道。為此，提起
    抗告，求為撤銷原審羈押裁定，准被告具保停止羈押云云。
二、查被告甲○○犯有台灣台南地方法院檢察署檢察官九十五年
    度偵字第九一四五號起訴書附表一至六所載竊盜犯行（附表
    一竊盜一件、附表二竊盜四件、附表三竊盜九件、附表四竊
    盜七件、附表五竊盜十七件、附表六竊盜八件，合計竊盜四
    十六件），於九十五年六月九日，為警查獲後，在警局訊問
    時，又冒用其胞弟曾世忠名義應訊，涉有刑法第三百二十條
    第一項連續普通竊盜罪嫌、刑法第二百十六條、第二百十條
    行使偽造私文書罪嫌及刑法第二百十七條第一項偽造署押罪
    嫌，有台灣台南地方法院檢察署檢察官九十五年度偵字第九
    一四五號起訴書在卷可憑。嗣被告於九十五年八月十七日，
    經移送至台灣台南地方法院審理，被告經法官訊問後，被告
    坦承有本件竊盜及偽造文書等犯行，並稱其目前住於台南市
    ○○街，於偵查中檢察官通知，所以未收到，係因搬家之故
    等語（詳本院抗告卷二七頁）。原審訊畢，以被告犯罪嫌疑
    重大，且有事實足認有逃亡之虞，因認被告有羈押原因及羈
    押必要，故而諭知羈押被告等情，有原審訊問筆錄及押票回
    證在卷可佐（詳本院抗告卷二五至二九頁）。
三、本院經查：
  (一)本件被告自九十二年一月二日起至九十五年六月八日止，有
    上開起訴書所載連續於附表一至六所示四十六件竊盜犯行，
    暨於九十五年六月九日遭警查獲後，又冒用其胞弟曾世忠名
    義應訊偽造文書犯行，業據被告於原審自白不諱，足見被告
    犯罪，確屬嫌疑重大。又被告於原審訊問時供承，因搬家之
    故，致未能收受檢察官通知等語（詳原審卷影本二七頁）。
    另被告於偵查中因傳拘不著，而於九十五年間，遭台灣嘉義
    、台南、高雄、屏東等地方法院檢察署通緝，有台灣高等法
    院被告前案紀錄表在卷可憑（詳本院抗告卷三四至三五頁）
    。由此可見，被告確係住居所不明。原審認被告有事實，足
    認其有逃亡之虞，即非無據。本件被告犯罪嫌疑既屬重大，
    且有住居所不明情事，顯見被告有事實足認其有逃亡之虞。
    原審於訊問被告後，因認被告有羈押原因及必要，因予諭知
    被告應予羈押，認事用法，均無不當。
  (二)至抗告意旨(一)，以被告於警偵訊已自白犯行，且依刑事訴訟
    法第一百五十四條無罪推定原則，即不得對被告再加羈押云
    云。查刑事訴訟法所定無罪推定原則，其意僅在宣示，就被
    告犯罪事實之認定，須依證據認定之，而被告無自證己罪義
    務。故於被告判決有罪確定前，法院應為被告無罪推定，然
    此並未禁止法院於判決確定前，得依法對被告為羈押強制處
    分。本件被告既經原審認定犯罪嫌疑重大，且有逃亡之虞羈
    押原因，兼以被告曾經數個地檢署通緝在案，則原審因認被
    告有羈押必要，乃予以諭知羈押，於法並無違誤。另抗告意
    旨(二)，被告以其今後將以台南市○○路○段八一巷四十弄二
    三之一號胞弟住所，為其固定住所云云。然被告目前既無自
    己固定住居所，自難以日後，其將以胞弟住所為住所，而謂
    其無逃亡之虞。至抗告意旨(三)(四)部分，被告另以其父親現身
    患病患，乏人照顧，盼於判決確定執行前，給予機會，以盡
    人子孝道云云。然被告既犯罪嫌疑重大，且有事實足認被告
    有逃亡之虞，即難以其為盡人子孝道，即可解除逃亡之虞。
    綜上所述，本件被告抗告意旨所指，均無理由。本件尚難因
    被告請求具保，而解免被告有羈押之必要。則被告請求具保
    停止羈押，自難准許，應予駁回。
四、依刑事訴訟法第四百十二條，裁定如主文，
中    華    民    國    95    年    8    月    30    日
                  刑事第六庭    審判長法  官  蔡崇義
                                      法  官  吳永宋
                                      法  官  董武全
以上正本證明與原本無異。
不得再抗告
                                      書記官  許美惠
中    華    民    國    95    年    8    月    30    日


司法院資訊處製作；財團法人民間司法改革基金會備份。
